# 关于立即可行权的股份支付

提问人：tongyuan325348 时间：2021-08-21 14:33:14
请教陈版，关于立即可行权的股份支付，注会教材上为：
借：管理费用
贷：资本公积——股本溢价
我在会计准则、应用指南、上市公司执行企业会计准则案例解析中，都没有看到贷方为“资本公积-股本溢价”的内容，请问为什么是“资本公积-股本溢价”而不是“资本公积-其他资本公积”呢？还有注会教材这里的会计处理出处有相关规定吗？
谢谢陈版

回答人：chenyiwei
“资本公积——其他资本公积”是一个过渡性的暂挂科目，表明存在由于最终不满足可行权条件而被冲回的可能性。而对于立即可行权的股份支付而言，不存在可行权条件，也就不存在这部分资本公积后续被冲回的可能性，故可以直接计入“资本溢价”。